【裁判字號】    99,訴,35
【裁判日期】    990204
【裁判案由】    毒品危害防制條例
【裁判全文】
臺灣苗栗地方法院宣示判決筆錄            99年度訴字第35號
公  訴  人  臺灣苗栗地方法院檢察署檢察官
被      告  甲○○
指定辯護人  本院公設辯護人  乙○○
上列被告因違反毒品危害防制條例案件，經檢察官提起公訴（起
訴案號：98年度毒偵字第875號 、98年度毒偵字第1012號、98年
度毒偵字第1504號），本院於中華民國99年2 月4 日下午4 時許
，在本院第4 法庭宣示判決，出席職員如下：
                法  官  魏宏安
                書記官  張玉楓
                通  譯  宋文琪
法官起立朗讀判決主文、犯罪事實要旨、處罰條文、附記事項，
及告以上訴限制、期間並提出上訴狀之法院，且諭知記載其內容
：
一、主  文：
    甲○○施用第一級毒品，累犯，處有期徒刑肆月。又施用第
    二級毒品，累犯，處有期徒刑參月。又施用第一級毒品，累
    犯，處有期徒刑捌月。又施用第一級毒品，累犯，處有期徒
    刑捌月，扣案之海洛因陸包（含袋重貳點肆柒公克，淨重零
    點玖壹公克）沒收銷燬。又施用第二級毒品，累犯，處有期
    徒刑伍月，扣案之安非他命壹包（含袋重零點伍陸公克）沒
    收銷燬。應執行有期徒刑貳年，扣案之海洛因陸包（含袋重
    貳點肆柒公克，淨重零點玖壹公克）、安非他命壹包（含袋
    重零點伍陸公克）均沒收銷燬。
二、犯罪事實要旨：
（一）甲○○於民國98年5 月27日凌晨1 時許，在苗栗縣苗栗市
      玉清宮旁某處，將海洛因摻水置於針筒（未扣案）內，以
      注射於手掌背之方式，施用第一級毒品海洛因1 次；另於
      同日凌晨2 時許，在同上地點，以將甲基安非他命置於吸
      食器（未扣案）內用火燒烤後吸食其煙霧之方式，施用第
      二級毒品甲基安非他命1 次。嗣於同年月28日下午5 時54
      分許，甲○○因另案涉犯搶奪案件為警通知到場，而於警
      方尚未發覺上開犯行前，主動向警方供出施用第一、二級
      毒品之上情而自首，並同意接受採尿送檢驗後查獲。
（二）甲○○另於98年6 月3 日16時45分為警採尿時回溯26小時
      內之某時，在不詳地點，以將海洛因摻水置於針筒（未扣
      案）內注射之方式，再度施用第一級毒品海洛因1 次。嗣
      經警於98年6 月3 日下午3 時30分許，持搜索票在其友人
      蔡翔宇位在苗栗縣後龍鎮龍坑里16鄰十班坑156 之54號之
      住所查獲。
（三）甲○○於98年12月1 日上午8 時許，在苗栗縣苗栗市玉清
      公園女廁內，分別以將海洛因摻水置於針筒（未扣案）內
      注射於左腳血管，及以將安非他命置於玻璃球（未扣案）
      內用火燒烤後吸食其煙霧之方式，再次施用第一、二級毒
      品海洛因、安非他命各1 次。嗣於98年12月1 日上午11時
      25分許，其因形跡可疑，為警在苗栗縣苗栗市○○街7 號
      前查獲，並當場扣得海洛因6 包（含袋重2.47公克，淨重
      0.91公克）、安非他命1 包（含袋重0.56公克）。
三、處罰條文：
    毒品危害防制條例第10條第1 、2 項。
四、附記事項：
（一）被告持有第一、二級毒品之之低度行為，為施用第一、二
      級毒品之高度行為所吸收，故均不另論罪。
（二）被告甲○○犯罪事實要旨（三）施用第一級毒品海洛因部
      分，所扣案之被告所有第一級毒品安非他命6 包（含袋重
      2.47公克，淨重0.91公克），為毒品危害防制條例第18條
      第1 項所指之第一級毒品，此有法務部調查局濫用藥物研
      究室於98年12月25日調科壹字第09823034080 號鑑定書（
      見臺灣苗栗地方法院檢察署98年毒偵字第1504號卷第50頁
      ）附卷可稽，應依毒品危害防制條例第18條第1 項前段規
      定，不論屬於犯人與否，宣告沒收銷燬之，且上開毒品之
      外包裝因沾有毒品，縱經洗滌亦無從全部析離，亦應併予
      宣告沒收銷燬。
（三）被告甲○○犯罪事實要旨（三）施用第二級毒品安非他命
      部分，遭警查獲後於98年12月1 日中午12時30分許所採集
      之尿液，經送中山醫學大學附設醫院檢驗科藥物檢測中心
      以免疫學分析法及氣相層析質譜儀法檢驗結果，均呈現安
      非他命以及甲基安非他命陽性反應，此有中山醫學大學附
      設醫院檢驗科藥物檢測中心於98年12月17日之尿液檢驗報
      告（見臺灣苗栗地方法院檢察署98年毒偵字第1504號卷第
      48頁）附卷足憑。顯見扣案之被告所有第二級毒品安非他
      命1 包（含袋重0.56公克），為毒品危害防制條例第18條
      第1 項所指之第二級毒品，應依毒品危害防制條例第18條
      第1 項前段規定，不論屬於犯人與否，宣告沒收銷燬之，
      且上開毒品之外包裝因沾有毒品，縱經洗滌亦無從全部析
      離，亦應併予宣告沒收銷燬。
五、本判決除有下列情形外，不得上訴：
（一）於本院訊問被告並告以所認罪名、法定刑及所喪失權利之
      程序終結前，被告撤銷協商合意或檢察官撤回協商聲請者
      。
（二）被告協商之意思非出於自由意志者。
（三）被告所犯之罪為死刑、無期徒刑、最輕本刑3 年以上有期
      徒刑之罪，或高等法院管轄第1 審案件。
（四）被告有其他較重之裁判上一罪之犯罪事實者。
（五）法院認應諭知免刑或免訴、不受理者。
（六）協商判決所科之刑，非屬宣告緩刑之刑、2 年以下有期徒
      刑、拘役或罰金。
六、如不服本件判決，而有前項各款所列情形之1 者，得自收受
    本判決筆錄正本之日起10日內，向本院提出上訴書狀，上訴
    於第二審法院。
中    華    民    國    99    年     2    月     4    日
                  臺灣苗栗地方法院刑事第二庭
                            書記官  張玉楓
                            法  官  魏宏安
以上正本證明與原本無異。
                            書記官  張玉楓
中    華    民    國    99    年    2     月    4     日
附錄本判決論罪科刑依據之法條：
毒品危害防制條例第10條第1、2項
施用第一級毒品者，處 6 月以上 5 年以下有期徒刑。
施用第二級毒品者，處 3 年以下有期徒刑。

司法院資訊處製作；財團法人民間司法改革基金會備份。
